【裁判字號】    98,訴,1103
【裁判日期】    990610
【裁判案由】    偽造文書等
【裁判全文】
臺灣桃園地方法院刑事判決              98年度訴字第1103號
公  訴  人  臺灣桃園地方法院檢察署檢察官
被      告  丙○○
            戊○○
上列被告因偽造文書等案件，經檢察官提起公訴（98年度偵字第
1533號、第1997號），本院改行簡式審判程序，判決如下：
    主  文
丙○○共同意圖為自己不法之所有，以詐術使人將本人之物交付
，處有期徒刑貳月，如易科罰金，以新臺幣壹仟元折算壹日；又
共同行使偽造私文書，足以生損害於他人，處有期徒刑月，如
易科罰金，以新臺幣壹仟元折算壹日，如附表所示偽造之印章、
印文均沒收之；又意圖為自己不法之所有，以詐術使人將本人之
物交付，處有期徒刑貳月，如易科罰金，以新臺幣壹仟元折算壹
日；應執行有期徒刑伍月，如易科罰金，以新臺幣壹仟元折算壹
日，如附表所示偽造之印章、印文均沒收之。
戊○○共同意圖為自己不法之所有，以詐術使人將本人之物交付
，處有期徒刑貳月，如易科罰金，以新臺幣壹仟元折算壹日；又
共同行使偽造私文書，足以生損害於他人，處有期徒刑月，如
易科罰金，以新臺幣壹仟元折算壹日，如附表所示偽造之印章、
印文均沒收之；應執行有期徒刑肆月，如易科罰金，以新臺幣壹
仟元折算壹日，如附表所示偽造之印章、印文均沒收之。
    事實及理由
一、本案犯罪事實、證據及應適用之法條，除均引用附件檢察官
    起訴書之記載外，另補充：
  (一)檢察官起訴書犯罪事實欄所列被害人丁○○遭受被告丙○○
    詐騙進而陸續交付款項之犯罪時間容存誤會，應更正為「民
    國96年年底至97年年初間某日」始妥，斯情業得被告丙○○
    供述綦詳。
  (二)訊據被告丙○○、戊○○迭於本院準備程序、審理中對檢察
    官起訴書揚敘之犯罪事實盡皆坦承不諱，除為本院勘誤之上
    揭部分外，俱與證人甲○○、丁○○、許修齊陳稱情節契合
    一致，況有檢察官起訴書所列諸多書面證據為憑，遂昭被告
    丙○○、戊○○之自白委與事實吻符，本案事證臻達明確，
    犯行堪以認定，應予依法論科。
  (三)就檢察官起訴書犯罪事實欄所載第一部分，核被告丙○○、
    戊○○所為，均犯刑法第339條第1項之詐欺取財罪及同法第
    216條、第210條行使偽造私文書罪；就檢察官起訴書犯罪事
    實欄所載第二部分，核被告丙○○所為，係犯同法第339條
    第1項詐欺取財罪。被告丙○○、戊○○偽造如附表所示印
    章、印文之行為，洵為偽造私文書之階段行為，不贅論罪；
    偽造私文書之低度行為，則為行使偽造私文書之高度行為所
    吸收，仍不論罪。被告丙○○、戊○○間就檢察官起訴書犯
    罪事實欄所載第一部分，咸有犯意聯絡及行為分擔，務須論
    以共同正犯。被告丙○○、戊○○諸次詐欺取財及行使偽造
    私文書之犯行，犯意各別、行為互殊，亟應分論併罰。
  (四)爰審酌被告丙○○、戊○○正值壯年，原該腳踏實地從事正
    當職業以開創個人前程，不意謀取不義之財，探究素行即見
    參與同類性質惡行之次數非少，此有臺灣高等法院被告前案
    紀錄表足徵，影響社會治安匪淺，姑念渠等既知悔悟，犯後
    態度勉可，又已取得被害人許修齊之書面諒宥、賠償被害人
    丁○○之全部損害、退還證人甲○○有關被害人乙○○之部
    分款項，附有各該單據資佐，斟以犯罪之目的、手段、智識
    程度、生活狀況等一切情狀，分別量處如主文所示之刑，隨
    同諭知易科罰金之折算標準，兼定所應執行之刑，猶予諭知
    易科罰金之折算標準。
  (五)至觀如附表所示偽造之印章、印文，迄無證據顯示是否滅失
    ，依刑法第219條規定，不問屬於被告丙○○、戊○○與否
    ，茲予宣告沒收之。
二、依刑事訴訟法第273條之1第1項、第299條第1項前段、第310
    條之2、第454條第2項，家庭暴力防治法第61條第2款、第4
    款，刑法第28條、第216條、第210條、第339條第1項、第41
    條第1項前段、第219條、第51條第5款，刑法施行法第1條之
    1第1項、第2項前段，判決如主文。
本案經檢察官蔡奇曉到庭執行職務。
中    華    民    國    99    年    6     月    10    日
                  刑事第一庭  法  官  俞力華
附表：被告丙○○所出具收訖被害人乙○○交付物品收據相關偽
      造之印章、印文
┌────────────────────┐
│所蓋用偽造之印章及本份文書上呈偽造之印文│
├────────────────────┤
│偽造「許修齊律師印」之印章、印文各1枚   │
└────────────────────┘
以上正本證明與原本無異。
如不服本判決應於收受判決後10日內向本院提出上訴書狀，並應
敘述具體理由。其未敘述上訴理由者，應於上訴期間屆滿後20日
內向本院補提理由書( 均須按他造當事人之人數附繕本) 「切勿
逕送上級法院」。
                              書記官  資念婷
中    華    民    國    99    年    6     月    22    日
附錄本案論罪科刑法條
中華民國刑法第216條
（行使偽造變造或登載不實文書罪）
行使第210條至第215條之文書者，依偽造、變造文書或登載不實
事項或使登載不實事項之規定處斷。
中華民國刑法第210條
（偽造變造私文書罪）
偽造、變造私文書，足以生損害於公眾或他人者，處5年以下有
期徒刑。
中華民國刑法第339條
（普通詐欺罪）
意圖為自己或第三人不法之所有，以詐術使人將本人或第三人之
物交付者，處5年以下有期徒刑、拘役或科或併科1,000元以下罰
金。
以前項方法得財產上不法之利益或使第三人得之者，亦同。
前2項之未遂犯罰之。

司法院資訊處製作；財團法人民間司法改革基金會備份。
